【裁判字號】    98,易,526
【裁判日期】    980611
【裁判案由】    傷害等
【裁判全文】
臺灣臺中地方法院刑事判決  98年度易字第526號
公  訴  人  臺灣臺中地方法院檢察署檢察官
被      告  丁○○
            戊○○
                    樓
            甲○○
                    6號
            丙○○
                    樓
上列被告因傷害等案件，經檢察官提起公訴 (97年度調偵字第
530 號），本院判決如下：
    主    文
丁○○犯傷害罪，處罰金新臺幣貳仟元，如易服勞役，以新臺幣
壹仟元折算壹日。又預備放火燒燬現供人使用之住宅，處拘役
拾日，如易科罰金，以新臺幣壹仟元折算壹日。
丁○○被訴傷害甲○○、丙○○及侵入住宅部分不受理。
戊○○犯傷害罪，處罰金新臺幣貳仟元，如易服勞役，以新臺幣
壹仟元折算壹日。
甲○○、丙○○被訴傷害丁○○部分不受理。
    犯罪事實及理由
壹、有罪部分
一、犯罪事實：
（一）緣丁○○住在臺中市○區○○○路1 段214 號，與居住在
      同路段215 號之甲○○為鄰居關係。於民國97年4 月24日
      22時許，丁○○於飲酒後返回上開自家住處（214 號）時
      ，發現至甲○○前開住處（215 號）訪友之戊○○所駕駛
      牌照號碼X9-4950 號之自小客車停放在其家門口，憤而用
      腳踹該自小客車（毀損部分撤回告訴，另由檢察官為不起
      訴處分），引起防盜器鳴響，戊○○聞聲，自甲○○之住
      處走出查看，並與丁○○理論，2 人因而發生口角，進而
      互毆，致戊○○受有臉挫傷、手擦傷、小腿及膝蓋擦傷等
      傷害，丁○○亦受有普通傷害。而在甲○○屋內之丙○○
      、甲○○、簡志松、蔡錦良等人均聞聲走出，並將2 人隔
      開勸離後，戊○○即駕車返家。
（二）詎丁○○返家後，心生不滿，於同日22時30分許，手持裝
      有汽油之寶特瓶，再至甲○○之住處，欲將寶特瓶點火，
      但尚未著手點著，即將寶特瓶朝甲○○之住處丟擲，甲○○、丙○○、簡志松等人聞聲開門，始發現上情。
二、證據名稱：
（一）被告丁○○、戊○○互毆均被訴傷害部分（即犯罪事實一
      (一)）：
  １、被告丁○○、戊○○於警詢及偵查中所為與上開犯罪事實
      一(一)相符之供述，及均於本院審理時為認罪之陳述。
  ２、證人甲○○、丙○○、簡志松、蔡錦良於警詢、偵查中所
      為與上揭犯罪事實一(一)相符之陳述。
  ３、現場位置圖、照片、被告丁○○及戊○○提出之衛生署台
      中醫院診斷證明書、被告丁○○之酒精呼氣測定表、車牌
      號碼X9-4950 號自小客車之車籍查詢－基本資料詳細畫面
      。
（二）被告丁○○被訴預備放火燒燬現供人使用之住宅部分（即
      犯罪事實一(二)）：
  １、被告丁○○於警詢及偵查中所為與上揭犯罪事實一(二)相符
      之供述。
  ２、證人甲○○、丙○○、簡志松、蔡錦良於警詢及偵查中所
      為與上揭犯罪事實一(二)相符之證述，據報前往現場處理之
      臺中市警察局第三分局立德派出所警員即證人陳延明於偵
      查中之證述。
  ３、職務報告、臺中市警察局第三分局扣押筆錄暨扣押物品目
      錄表、現場位置圖、照片、證人陳延明手繪之現場圖。
  ４、扣案之原本內裝汽油之寶特瓶1瓶。
  ５、被告丁○○雖矢口否認有預備放火之犯行，辯稱：伊當時
      酒醉，不知發生何事，不知道是否伊所為云云，惟上揭犯
      罪事實一(二)，已有前開臚列之證據可佐，且被告丁○○於
      當日22時許，曾先與被告戊○○在臺中市○區○○○路1
      段214 號前發生互毆，證人甲○○、丙○○、簡志松、蔡
      錦良等人亦有出門查看，斯時均尚未聞到汽油味，亦未發
      現扣案之寶特瓶，被告丁○○更無任何被火燒傷之傷勢，
      惟迨至當日22時30分許，被告丁○○再次前往證人甲○○
      之住處前，因發出聲響而引起證人甲○○等人之注意，並
      開門查看時，即聞到汽油味，並在門前起獲扣案之原裝有
      汽油之寶特瓶；再參以警方據報前來處理並將被告丁○○
      送醫後，被告丁○○經診斷結果，係受有右手第三度燒傷
      等傷勢，亦有衛生署台中醫院診斷證明書在卷可憑。綜上
      種種，堪認被告確有持扣案之原裝有汽油之寶特瓶預備放
      火之行為，應臻明確。被告丁○○雖以當時自己酒醉，不
      知發生何事云云置辯，但並不能解免其應負之刑責。至於
      被告丁○○送醫後，雖診斷出受有右手第三度燒傷之傷勢
      ，但證人陳延明於偵查中結證稱：伊據報前往現場處理時
      ，門口有600cc 寶特瓶裝有汽油，因為瓶蓋已打開，汽油
      是殘餘的，但地上無燃燒痕跡，應該沒有在該處點火之情
      形等語，核與警方拍攝之現場照片相符，又查無其他積極
      證據證明被告丁○○所受燒傷係在證人甲○○家門口持扣
      案之寶特瓶點燃所致，公訴人因而認被告丁○○尚未著手
      點火，而僅止於預備放火之階段，本院認與本案卷證資料
      無違，且合於罪疑唯輕原則，足以採之。從而，被告丁○○確有預備燒燬現現供人使用之住宅之犯行，事證明確，
      堪予認定，應依法論科。
  ６、扣案之原裝有汽油之寶特瓶1 瓶，雖係被告丁○○違犯上
      開預備燒燬現供人使用之住宅所用之物，但被告丁○○並
      未承認為其所有，又無其他證據證明確係被告丁○○所有
      ，且不屬違禁物，核與刑法第38條沒收之要件不合，爰不
      諭知沒收，附此明。
貳、公訴不受理部分
一、公訴意旨略以：被告丁○○於97年4 月24日22時30分許，手
    持裝有汽油之寶特瓶及鐮刀，再至被告甲○○之住處，欲將
    寶特瓶點火而未點著，乃將寶特瓶朝被告甲○○之住處丟擲
    ，被告甲○○等人聞聲開門後，被告丁○○又持鐮刀，無故
    衝入被告甲○○之住處，並基於傷害之犯意，朝被告丙○○
    揮砍，被告丙○○閃躲並持椅子抵擋，而未被砍中，被告甲○○亦持椅丟擲被告丁○○後，將被告丁○○壓制在地上毆
    打、腳踹後報警，被告甲○○因而受有左手指第4 指撕裂傷
    之傷害，被告丙○○受有上臂擦傷、手擦傷、頸挫傷、背挫
    傷等傷害，被告丁○○受有頭皮撕裂傷、右耳及右手第三度
    燒傷、腦震盪等傷害。因認被告丁○○涉犯刑法第277 條第
    1 項之傷害罪及同法第306 條第1 項之侵入住宅罪嫌；被告
    甲○○、丙○○均涉犯刑法第277條第1項之傷害罪嫌。
二、按告訴乃論之罪，其告訴經撤回者，應諭知不受理之判決，
    並得不經言詞辯論為之，此為刑事訴訟法第303 條第3 款、
    第307 條所明定。本件被告丁○○傷害被告甲○○、丙○○
    及無故侵入被告甲○○住宅部分，經檢察官以刑法第277 條
    第1 項、第306 條第1 項之罪提起公訴，被告甲○○、丙○○傷害被告丁○○部分，則經檢察官均以刑法第277 條第1
    項之罪提起公訴，依照同法第287 條前段、第308 條第1 項
    規定，均屬告訴乃論之罪。茲經被告丁○○於第一審辯論終
    結前，具狀撤回對被告甲○○、丙○○之告訴，被告甲○○
    、丙○○亦於第一審辯論終結前，具狀撤回對被告丁○○之
    傷害及侵入住宅告訴，有聲請撤回告訴狀4 份附卷可稽，爰
    均不經言詞辯論，諭知不受理之判決。
據上論斷，應依刑事訴訟法第299 條第1 項前段、第303 條第3
款、第307 條，刑法第277 條第1 項、第173 條第4 項、第41條
第1 項前段、第42條第3 項，刑法施行法第1 條之1 ，判決如主
文。
本案經檢察官乙○○到庭執行職務
中    華    民    國    98    年    6     月    11    日
                  刑事第七庭    法  官  莊嘉蕙
以上正本證明與原本無異
如不服本判決應於收受送達後十日內向本院提出上訴書狀，並應
敘述具體理由；其未敘述上訴理由者，應於上訴期間屆滿後二十
日內向本院補提理由書（均須按他造當事人之人數附繕本）「切
勿逕送上級法院」。
                                書記官  陳怡臻
中    華    民    國    98    年    6     月    11    日
附錄論罪科刑法條
中華民國刑法第277條第1項
傷害人之身體或健康者，處3 年以下有期徒刑、拘役或1 千元以
下罰金。
中華民國刑法第173條
放火燒燬現供人使用之住宅或現有人所在之建築物、礦坑、火車
、電車或其他供水、陸、空公眾運輸之舟、車、航空機者，處無
期徒刑或7 年以上有期徒刑。
失火燒燬前項之物者，處1 年以下有期徒刑、拘役或5 百元以下
罰金。
第 1 項之未遂犯罰之。
預備犯第1 項之罪者，處1 年以下有期徒刑、拘役或3 百元以下
罰金。


司法院資訊處製作；財團法人民間司法改革基金會備份。
